【裁判字號】    90,易緝更,14
【裁判日期】    900615
【裁判案由】    竊盜
【裁判全文】
臺灣臺中地方法院刑事判決                          九十年度易緝更字第一四號
    公  訴  人  臺灣臺中地方法院檢察署檢察官
    被      告  乙○○
右列被告因竊盜案件，經最高法院檢察署檢察總長對於本院中華民國八十七年五月二
十八日第一審確定判決（八十七年度易緝字第二八九號，起訴案號：臺灣臺中地方法
院檢察署檢察署八十五年度偵字第二三六八八號、八十六年度偵字第四六七八號）認
為違法，提起非常上訴，由最高法院發回更審，本院判決如左：
    主      文
乙○○連續竊盜，累犯，處有期徒刑壹年拾月。
    事      實
一、乙○○前曾犯竊盜罪，其後於民國（下同）八十三年間又因詐欺罪，經本院判處
    有期徒刑四月確定，並於八十四年十二月二十七日執行完畢。嗣於八十五年間復
因竊盜罪，經本院於八十五年九月九日判處有期徒刑六月，經被告上訴後，於八
    十五年十二月二日具狀撤回上訴而告確定。猶不知戒惕悛悔，竟另行基於意圖為
    自己不法所有之概括犯意，先於八十六年二月十七日晚上九時許，在台中市○○
    路三十七號前，見甲○○所有停放於該處之車牌號碼ＳＸＵ─七九０號（起訴書
    誤載為ＳＵＸ─七九０號）三陽牌輕型機車之鑰匙尚留在電門上，認有機可乘，
    即以上開插於電門上之鑰匙啟動引擎後竊取該車，得手後供己代步騎用。嗣於八
    十六年二月二十一日下午四時二十分許，乙○○騎乘該竊得之機車途經台中市○○路與天津路口為警查獲。其後於八十六年三月二十三日晚上七時許，乙○○在
    台中市○○路與文心路口，見丙○○所有於同年月二十一日上午十一時許在台中
    市北區○○○○街十九之一號前為不詳姓名年籍人士竊取後停放於該處之車牌號
    碼ＬＩＸ─八九三號三陽牌重型機車，鑰匙尚插於電門上，乃復基於前開意圖為
    自己不法所有之犯意，以該未取下之鑰匙啟動引擎後竊取該機車，得手後亦供己
    代步騎用。嗣於八十六年三月二十五日凌晨一時許，乙○○在台中市○○路與公
    園路口，正欲將其停放於該處之前揭竊得之車號ＬＩＸ─八九三號機車騎離該處
    時，復為警當場查獲；其後於八十六年十二月三十一日晚上八時十五分許，乙○○見設於台中市○區○○街二二四號之「小牛頓安親課輔學園」大門開啟，丁○○所有之皮夾放置於辦公桌上，乃又基於上開意圖為自己不法所有之犯意，進入
    該學園內竊取該皮夾〔內有現金約新台幣（下同）四千元、第一信託信用卡、遠
    東金融卡、郵局提款卡、身分證及汽車行照各一張等物〕，得手後正欲離去之際
    ，為丁○○之同事黃文姿發現，乙○○旋即跑出門外，駕駛其所承租之車號Ｕ７
    –一二七號營業用小客車離去，而乙○○除將竊得之前揭現金花用完畢外，其餘
    竊得之證件等物品則丟棄於不詳地點之郵筒。
二、案經台北市政府警察局移送及台灣省政府警政廳公路警察大隊第二隊報請台灣台
    中地方法院檢察署檢察官偵查起訴，並經檢察官函請併案審理（臺灣臺中地方法
    院檢察署八十六年度偵字第七二六九號、八十七年度偵字第七九一九號）。
    理      由
一、右揭事實，業據被告乙○○於本院審理時坦白承認，核與證人即被害人甲○○、
    丙○○及丁○○於警訊時所證述失竊之情節相符，並經證人黃文姿及吳進發證陳
    明確，並有被害人甲○○及丙○○立具之贓物認領保管單各一紙、車籍作業系統
    –查詢認可資料及車輛竊盜、車牌失竊資料個別查詢報表–查詢車輛認可資料各
    二份，暨被害人丁○○向台中市警察局第二分局報案三聯單一件附卷可稽，此外
    ，復有非被告所有而供其竊取丙○○所有前開車號ＬＩＸ─八九三號機車所用之
    機車鑰匙一支扣案可資佐證，足徵被告乙○○之自白確與事實相符，事證明確，
    被告犯行堪以認定。
二、核被告乙○○所為，係犯刑法第三百二十條第一項之普通竊盜罪。其先後三次竊
    盜犯行，時間緊接，犯意概括，觸犯構成犯罪要件相同之罪名，應依連續犯之規
    定論以一罪，並依法加重其刑。公訴人雖未就被告先後於八十六年三月二十三日
    及同年十二月三十一日，分別在台中市○○路與文心路口、台中市○區○○街二
    二四號之「小牛頓安親課輔學園」內，先後竊取丙○○所有車號ＬＩＸ─八九三
    號機車及丁○○所有皮夾之該二次竊盜犯行起訴，惟此部分既與起訴事實有連續
    犯之裁判上一罪關係，並經檢察官函請併案審理，當為起訴效力所及，本院自得
    一併審究，附此敘明。查被告於八十三年間曾因詐欺罪，經本院判處有期徒刑四
    月確定，並於八十四年十二月二十七日執行完畢，此有臺灣高等法院被告全國前
    案紀錄表及臺灣臺中地方法院檢察署刑案資料查註紀錄表各一份附卷可憑，其受
    有期徒刑之執行完畢後，五年以內再犯有期徒刑以上本案之罪，為累犯，應依法
    遞加重其刑。爰審酌被告有事實欄所載不良素行紀錄，有上開前科紀錄表可參，
    本件犯罪動機、目的、手段、犯罪情節、犯罪所生之危害及被告犯後坦承犯行，
    態度良好等一切情狀，量處如主文所示之刑，以資懲儆。
三、扣案之機車鑰匙一支，雖係供被告乙○○竊取被害人丙○○所有車號ＬＩＸ─八
    九三號機車所用，但並非被告所有等情，業經其供明在卷，而本院亦查無其他積
    極證據足資證明該支機車鑰匙係屬被告所有，故依刑法第三十八條第一項第二款
    之規定，自不得予以宣告沒收，併此敘明。
四、公訴意旨另以：被告乙○○於八十五年五月十三日晚上八、九時許，在台中市○○路○段五十二巷三十二號，竊取劉淑芬所有之勞力士手錶一只、鑽石項鍊、金
    飾、現金一萬五千元，得手後將該手錶典當得款花用，因認被告此部分行為涉犯
    刑法第三百二十條第一項之竊盜罪嫌，而與前開論處被告罪刑部分有連續犯關係
    云云。
五、按案件曾經判決確定者，應諭知免訴之判決，刑事訴訟法第三百零二條第一項第
    一款定有明文；復按，案件曾經判決確定者，應為免訴之判決，此項原則關於實
    質上一罪或裁判上一罪，均有其適用。連續犯係裁判上之一罪，其一部分犯罪事
    實曾經判決確定者，其效力當然及於全部，故檢察官復將其他部分重行起訴，亦
    應諭知免訴之判決，最高法院四十九年臺非字第二○號判例可資參照。
六、訊據被告乙○○固坦承有公訴人所指上開竊盜犯行，核與被害人劉淑芬指述失竊
    之情節相符，並經證人即一元當舖負責人張舜評於警訊時證述綦詳，此外，復有
    被害人劉淑芬書具之失竊報告、贓物保管條及一元當舖收當物品登記簿（日報表
    ）各一份附卷可稽，是被告此部分竊盜犯行，雖堪認定。惟查，本件被告乙○○
    前於八十五年六月七日凌晨一時五十分許，在台中市○○區○○路二段三十二之
    九巷十一號旭昇音響有限公司內，竊取ＣＤ點唱機及錄放影機各一台之竊盜犯行
    ，業經檢察官提起公訴，並由本院於八十五年九月九日判處有期徒刑六月，嗣經
    被告上訴後，於八十五年十二月二日具狀撤回上訴而告確定，此有本院八十五年
    度簡上字第一六二號竊盜刑事案件卷宗在卷可參，該案與檢察官所起訴之此部分
    犯行，犯罪手法、態樣相同，時間緊接，且被告乙○○亦供明其係基於概括之犯
    意而為，又觸犯構成犯罪要件相同之罪名，有裁判上一罪之連續犯關係，其一部
    分之犯罪事實，既曾經本院判處罪刑確定，已如前述，則公訴人所指被告此部分
    竊盜犯行，即為前案確定判決效力所及，乃公訴人竟又就此部分犯行重行起訴，
    揆諸前開規定及判例意旨，原應諭知免訴，惟公訴人既認此部分竊盜犯行與上開
    論處被告罪刑部分有連續犯之裁判上一罪關係，爰不另為免訴之諭知，併為敘明
    。
據上論斷，應依刑事訴訟法第二百九十九條第一項前段，刑法第五十六條、第三百二
十條第一項、第四十七條，罰金罰鍰提高標準條例第一條前段，判決如主文。
中     華      民     國      九十     年       六       月    十五     日
                                   臺灣臺中地方法院刑事第七庭
                                          法  官  吳美蒼
右正本證明與原本無異。
如不服本判決，應於判決送達後十日內向本院提出上訴狀，上訴於臺灣高等法院臺中
分院( 須附繕本 )。
                                          書記官
中     華      民     國      九十     年   六       月    二十     日
附錄本案論罪科刑法條：
刑法第三百二十條：
意圖為自己或第三人不法之所有，而竊取他人之動產者，為竊盜罪，處五年以下有期
徒刑、拘役或五百元以下罰金。
意圖為自己或第三人不法之利益，而竊佔他人之不動產者，依前項之規定處斷。
前二項之未遂犯罰之。


司法院資訊處製作；財團法人民間司法改革基金會備份。
